【裁判字號】    97,交聲,2735
【裁判日期】    971027
【裁判案由】    違反道路交通管理處罰條例聲明異議
【裁判全文】
臺灣臺北地方法院交通事件裁定        97年度交聲字第2735號
原處分機關  臺北市交通事件裁決所
受  處分人  甲○○
上列受處分人因違反道路交通管理處罰條例案件，對於台北市交
通事件裁決所97年9月30日所為之處分（原處分案號：北市裁罰
字第裁22-CG0000000號），聲明異議，本院裁定如下：
    主  文
異議駁回。
    理  由
一、按汽車駕駛人，不依規定使用燈光者，處新臺幣1200元以上
    3600元以下罰鍰；道路交通管理處罰條例第42條定有明文。
二、本件異議人即受處分人甲○○駕駛7530-EW自用小客車於97
    年6月23日7時39分許在台北縣永和市○○路與中興街口調撥
    車道（往台北）處，未依規定使用燈光，經錄影拍照後由警
    事後製單舉發。嗣受處分人於應到案日期前向台北市交通事
    件裁決所提起申訴，經台北市交通事件裁決所函請原舉發機
    關台北縣政府警察局查覆調查結果，仍認受處分人有前開違
    規行為，原處分機關爰依道路交通管理處罰條例第42之規定
    ，於97年9月30日裁處受處分人罰鍰1200元。
三、異議意旨略以：異議人即受處分人甲○○於民國97年6月23
    日7時39分許，駕駛7530-EW號自用小客車行經台北縣永和市
    ○○路與中興路調撥車道（往台北）時，未依規定使用燈光
    ，經錄影拍照後由警事後製單舉發。惟伊當時有依規定開大
    燈，員警舉發違規事由有誤。爰提起本件異議，請求撤銷原
    處分云云。
四、經查：
（一）本件異議人即受處分人於97年6月23日7時39分許，駕駛75
      30-EW號自用小客車行經台北縣永和市○○路與中興路調
      撥車道（往台北）時，未依規定使用燈光，經錄影拍照存
      證，再為警製單舉發，經受處分人申訴，原處分機關仍認
      受處分人有上開違規行為，原處分機關乃以異議人違反道
      路交通管理處罰條例第42條規定而裁處罰鍰新臺幣1200元
      ，有臺北縣政府警察局北縣警交字第CG0000000號舉發違
      反道路交通管理事件通知單、台北市交通事件裁決所97年
      9月30日北市裁罰字第裁22-CG0000000號違反道路交通管
      理事件裁決書等在卷可稽。
（二）受處分人雖辯稱伊有依照規定開大燈，然依卷附蒐證照片
      ，被告所駕駛之7530-EW號自用小客車確實前方之2個大燈
      均未亮燈，是受處分人前開所辯顯不足採，其確有未依規
      定使用燈光之違規事實堪以認定。
五、綜上所述，受處分人確有駕駛上開車號汽車於前揭時地行駛
    於道路上未依規定使用燈光之違規行為，從而原處分機關依
    道路交通管理處罰條例第42條及違反道路交通管理事件統一
    裁罰基準表之規定裁處受處分人罰鍰1200元，核無違誤。本
    件異議為無理由，應予駁回。
據上論斷，應依道路交通案件處理辦法第19條，裁定如主文。
中    華    民    國    97    年    10    月    27    日
                  交通法庭法  官  沈君玲
以上正本證明與原本無異
如不服本裁定應於送達後5日內向本院提出抗告狀
                          書記官  劉麗英
中    華    民    國    97    年    10    月    27    日


司法院資訊處製作；財團法人民間司法改革基金會備份。
